臺灣桃園地方法院刑事判決
110年度訴字第1499號
公  訴  人  臺灣桃園地方檢察署檢察官
被      告  王際駿



指定辯護人  本院公設辯護人廖彥傑  
上列被告因搶奪案件，經檢察官提起公訴（110年度偵字第44184
號），被告於準備程序中就被訴事實為有罪之陳述，經告以簡式
審判程序之旨，並聽取當事人之意見後，合議庭裁定改由受命法
官獨任行簡式審判程序，判決如下：
    主      文
王際駿犯搶奪罪，累犯，處有期徒刑捌月。扣案之犯罪所得新臺
幣壹仟玖佰柒拾元沒收；未扣案之犯罪所得新臺幣貳佰柒拾元沒
收，於全部或一部不能沒收或不宜執行沒收時，追徵其價額。
    事實及理由
一、本案之犯罪事實及證據，除補充被告王際駿於本院訊問、準
    備程序及審理時之自白外（見本院卷第40、68、75頁），其
    餘均引用檢察官起訴書之記載（如附件）。
二、論罪科刑：
  ㈠核被告所為，係犯刑法第325 條第1 項之搶奪罪。
  ㈡又被告前於：①民國106年間因犯不能安全駕駛罪，經本院以1
    06年度壢交簡字第478號判處有期徒刑3月確定；②於同年間
    ，因犯贓物罪，經本院以106年度壢簡字第1743號判處有期
    徒刑4月確定；③於107年間，因犯搶奪等罪，經本院以107年
    度訴字第248號各判處有期徒刑7月、3月確定；④於同年間，
    因犯竊盜罪，經本院以107年度審易字第1173號各判處有期
    徒刑3月、拘役50日，上開①、②所示之罪，經本院以107年度
    聲字第399號裁定定應執行有期徒刑6月確定【下稱A案】，
    上開③、④所示之罪，其有期徒刑部分，另經本院以107年度
    聲字第3222號裁定定應執行有期徒刑11月確定【下稱B案】
    ，上開A、B兩案與④之拘役部分接續執行，有期徒刑部分於1
    08年5月10日執行完畢，拘役部分於108年6月21日執行完畢
    ，有臺灣高等法院被告前案紀錄表在卷可憑，被告於前開有
    期徒刑執行完畢後，5年內故意再犯本件有期徒刑以上之罪
    ，已合於刑法第47條第1項所規定累犯之要件，且上開執畢
    之罪刑其中之一即為搶奪罪，其罪名與罪質與本罪相類，堪
    認被告有犯本罪之特別惡性或對刑罰之反應力薄弱等教化上
    之特殊原因，實有必要透過累犯加重之制度以達特別預防之
    目的，而與罪刑相當原則尚無不符，爰依刑法第47條第1項
    之規定，加重其最低本刑。
  ㈢爰以行為人之責任為基礎，審酌被告正值青年，不思以正當
    方法謀取生活所需，恣意搶奪他人財物，侵害他人財產權益
    ，影響社會治安，所為全無可取。惟念被告自始至終坦承犯
    行，態度尚佳，兼衡其前科素行、犯罪動機、犯罪手段、搶
    奪財物之價值，暨其於警詢時自陳之智識程度、家庭經濟狀
    況等一切情狀，量處如主文所示之刑，以示懲儆。
  ㈣末以，被告搶奪得手之金耳環1只，經被告持以變賣，賣得價
    金2,240元，業據被告供承在卷，且與證人陳雅萍之證述相
    符（見偵卷第36頁），自屬「犯罪所得變得之物」，是扣案
    之變賣所得花用剩餘之1,970元，自應依刑法第38條之1第1
    項之規定宣告沒收，未扣案之270元，亦應依刑法第38條之1
    第1項、第3項之規定宣告沒收，於全部或一部不能沒收或不
    宜執行沒收時，追徵其價額。至扣案之外套1件、背包1個，
    雖為被告所有，且為其犯案時所穿著使用之物品，而為犯罪
    所用之物，然上開扣案物品，均非特別使被告犯罪時得以遮
    掩面目或隱匿形跡所用，僅係被告平時所穿著衣物，雖能供
    本院作為認定被告犯罪之參考證物，然並非係為犯罪而特別
    使用之物，亦非為違禁物，爰均不依法宣告沒收之。
據上論斷，應依刑事訴訟法第273條之1第1項、第299條第1項前
段、第310條之2、第454 條，判決如主文。
本案經檢察官王文咨提起公訴，檢察官林佳勳到庭執行職務。
中　　華　　民　　國　　111 　年　　2 　　月　　10　　日
                  刑事第十八庭  法  官  姚懿珊
以上正本證明與原本無異。
如不服本判決應於收受判決後20日內向本院提出上訴書狀，並應
敘述具體理由。其未敘述上訴理由者，應於上訴期間屆滿後20日
內向本院補提理由書(均須按他造當事人之人數附繕本)「切勿逕
送上級法院」。 
  　　　　　　　　　　　　　　　書記官　張晏齊　　　
中　　華　　民　　國　　111 　年　　2 　　月　　10　　日
附錄論罪科刑之法條：
中華民國刑法第325條
意圖為自己或第三人不法之所有，而搶奪他人之動產者，處6月
以上5年以下有期徒刑。
因而致人於死者，處無期徒刑或7年以上有期徒刑，致重傷者，
處3年以上10年以下有期徒刑。
第1項之未遂犯罰之。
附件：
臺灣桃園地方檢察署檢察官起訴書
                                    110年度偵字第44184號
　　被　　　告　王際駿　男　43歲（民國00年0月00日生）
　　　　　　　　　　　　住桃園市○○區○○里0鄰○○路000
　　　　　　　　　　　　　巷00號
　　　　　　　　　　　　國民身分證統一編號：Z000000000號
上列被告因搶奪案件，已經偵查終結，認應該提起公訴，茲將犯
罪事實及證據並所犯法條分敘如下：
　　　　犯罪事實
一、王際駿意圖為自己不法之所有，基於搶奪之犯意，於民國110
    年12月11日上午9時34分許，在桃園市○○區○○街000巷00弄00
    號前，趁褚傅璇嬋未及防備之際，搶奪其配戴於右耳之金耳
    環1只（價值新臺幣2,500元）得手。
二、案經褚傅璇嬋訴由桃園市政府警察局龍潭分局報告偵辦。
　　　　證據並所犯法條
一、證據清單及待證事實    
編號 證據清單 待證事實  1 被告王際駿於警詢及偵查中之自白 坦承全部犯罪事實。  2 證人即告訴人褚傅璇嬋於警詢之證述 證明全部犯罪事實。  3 證人陳雅萍於警詢之證述 證明全部犯罪事實。  4 桃園市政府警察局龍潭分局搜索扣押筆錄、扣押物品目錄表、金耳環照片、監視器畫面截圖各1份 證明全部犯罪事實。 
二、核被告所為，係犯刑法第325條第1項之搶奪罪嫌。
三、依刑事訴訟法第251條第1項提起公訴。
　  此　致
臺灣桃園地方法院
中　　華　　民　　國　 110　　年　　12　　月　　21　　日
                              檢　察　官  王文咨
本件證明與原本無異
中　　華　　民　　國　 110　　年　　12　　月　　27　　日
　　　　　　　　　　　        書  記  官  周佳穎
附錄本案所犯法條全文  
中華民國刑法第325條
（普通搶奪罪）
意圖為自己或第三人不法之所有，而搶奪他人之動產者，處 6
月以上 5 年以下有期徒刑。
因而致人於死者，處無期徒刑或 7 年以上有期徒刑，致重傷者
，處 3 年以上 10 年以下有期徒刑。
第 1 項之未遂犯罰之。